【裁判字號】    92,易,223
【裁判日期】    920327
【裁判案由】    竊盜
【裁判全文】
臺灣新竹地方法院刑事判決                          九十二年度易字第二二三號
    公  訴  人  臺灣新竹地方法院檢察署檢察官
    被      告  乙○○
右列被告因竊盜案件，經檢察官提起公訴（九十二年度偵字第一０八五號），本院判
決如左︰
    主  文
乙○○連續竊盜，處有期徒刑肆月，如易科罰金，以參佰元折算壹日。
    事  實
一、乙○○曾因竊盜案件經臺灣高等法院以八十五年度上易字第一九八一號判處有期
    徒刑十月確定，復因竊盜罪等案件，經新竹地方法院以八十五年度易字第一四八
    三號就麻藥部分判處有期徒刑七月，偽造文書部分判處有期徒刑六月，定應執行
    刑為有期徒刑一年，嗣經本院以八十六年度聲字第二九二號裁定就上開各罪定應
    執行刑為有期徒刑一年八月，接續執行，於八十六年十二月二十七日縮刑期滿執
    行完畢（不構成累犯），素行不佳。竟不知悔改，基於意圖為自己不法所有之概
    括犯意，先於民國九十二年二月十五日下午二時許，在桃園縣平鎮市○○街四十
    二巷三弄口，見丙○○（即元大金屬實業社）所有車牌號碼ＦＣ─三六二五號，
    價值約新台幣（下同）十二萬元之自用小貨車停放在該處，無人看管，且車門未
    鎖，鑰匙尚插在前開自用小貨車上，乃以其上鑰匙啟動電源，竊取前開自用小貨
    車，得手後供己駕用，而於同年二月十九日上午十一時，為新竹縣警察局竹東分
    局芎林分駐所警員尋獲交還丙○○，乙○○復於九十二年二月二十日下午三時三
    十分許，在桃園縣龍潭鄉○○路富士相片館旁，見甲○○所有車牌號碼Ｗ六─一
    六二一號廂型車停放在該處，車門未關妥且無人看管，遂進入上述廂型車，竊取
    甲○○所有放置在車內之手提袋一個，內有龍潭農會存摺一本、金融卡一張、價
    值約五千元之哈電族語言翻譯機一台及便當盒一個，得手後，乙○○便將手提袋
    及便當盒任意棄置，僅保留龍潭農會存摺一本、金融卡一張及哈電族語言翻譯機
    一台，並將其中金融卡一張及哈電族語言翻譯機一台交給不知情之女友朱靜萍保
    管。嗣於同日下午四時三十分許，在桃園縣龍潭鄉○○街三五六巷九號為警查獲
    ，並自乙○○口袋內起出前開自用小貨車鑰匙一支、龍潭農會存摺一本，及自朱
    靜萍口袋內起出金融卡一張及哈電族語言翻譯機一台。
二、案經桃園縣警察局移送臺灣新竹地方法院檢察署檢察官偵查起訴。
    理  由
一、右揭事實，迭經被告乙○○於警訊及偵、審中坦承不諱，核與被害人丙○○、甲○○指述情節相符，並有丙○○出具之贓物認領保管單、ＦＣ─三六二五號自用
    小貨車車輛竊盜車牌失竊資料個別查詢報表、新竹縣警察局車輛遺失尋獲電腦輸
    入單及甲○○出具之贓物認領保管單各一件附卷足稽，足徵被告自白與事實相符
    。本件事證明確，被告犯行洵堪認定，應依法論科。
二、核被告所為，係犯刑法第三百二十條第一項之竊盜罪。被告先後二次竊盜犯行，
    時間緊接，方法相同，觸犯構成要件相同之罪，顯係基於概括犯意為之，為連續
    犯，應依刑法第五十六條之規定，以一罪論，並依法加重其刑。檢察官雖以被告
    曾犯麻醉藥品管制條例、竊盜及偽造文書等罪，經法院判刑並定應執行刑為有期
    徒刑一年確定，於八十七年三月十二日執行完畢，於五年內再犯本案，為累犯，
    請求本院依法遞加重其刑，惟查，被告雖經本院以八十五年度易字第一四八三號
    就麻藥部分判處有期徒刑七月，偽造文書部分判處有期徒刑六月，定應執行刑為
    有期徒刑一年，由臺灣新竹地方法院檢察署檢察官以八十六年執字第六八九號執
    行，指揮書所載執行期滿日為八十七年三月十二日，然被告所犯如事實欄所載各
    罪復經本院以八十六年度聲字第二九二號裁定定應執行刑為有期徒刑一年八月，
    原八十六年執字第六八九號執行指揮書經檢察官註銷，而換發八十六年執更字第
    四四二號指揮書，指揮書所載執行期滿日為八十七年一月十二日，於八十六年十
    二月二十七日縮刑期滿而執行完畢，此有本院八十五年易字第一四八三號刑事判
    決、臺灣高等法院八十五年度上易字第一九八一號刑事判決、本院八十六年度聲
    字第二九二號裁定、臺灣新竹地方法院檢察署檢察官八十六年執更字第四四二號
    、八十六年執字第六八九號執行指揮書、臺灣高等法院被告全國前案紀錄表及臺
    灣新竹地方法院檢察署刑案資料查註紀錄表等件可資參照，足以證明被告上開前
    案執行完畢之日應為八十六年十二月二十七日，距本案犯罪時間即九十二年二月
    已逾五年，而與刑法第四十七條所定受有期徒刑之執行完畢於五年以內再犯有期
    徒刑以上之罪未合，自非屬累犯，而不得依上開規定加重本刑至二分之一，附此
    敘明。爰審酌被告有如事實欄所載前案紀錄，已如前述，素行不佳，犯罪之手段
    、動機，及所竊物品之價值，對被害人造成之危害，所竊自用小貨車、存摺、金
    融卡及翻譯機業已發還予被害人，暨被告犯罪後坦承犯行，犯後態度尚佳等一切
    情狀，量處如主文所示之刑，並諭知易科罰金之折算標準，以資懲儆。
據上論斷，應依刑事訴訟法第二百九十九條第一項前段，刑法第五十六條、第三百二
十條第一項、第四十一條第一項前段，罰金罰鍰提高標準條例第一條前段、第二條，
判決如主文。
本案經檢察官邱朝智到庭執行職務。
中      華      民      國      九十二    年      三    月    二十七    日
                                    臺灣新竹地方法院刑事第二庭
                                        法  官  雷  雅  雯
右正本證明與原本無異。
如不服本判決，應於判決送達後十日內向本院提出上訴狀( 應附繕本 )，上訴於臺灣
高等法院。
                                        書記官  汪  淑  菁
中      華      民      國      九十二    年      三    月    二十七    日
附錄論罪科刑法條：
刑法第三百二十條第一項：
意圖為自己或第三人不法之所有，而竊取他人之動產者，為竊盜罪，處五年以下有期
徒刑、拘役或五百元以下罰金。


司法院資訊處製作；財團法人民間司法改革基金會備份。
